臺灣板橋地方法院刑事判決　　　　　　　　　　　　　九十一年度交訴字第八號
　　公　訴　人　臺灣板橋地方法院檢察署檢察官
　　被　　　告　甲○○　後更.
右列被告因公共危險等案件，經檢察官提起公訴 (九十一年度偵字第三一四九號)，
本院判決如左：
    主  文
甲○○服用酒類，不能安全駕駛動力交通工具而駕駛，處有期徒刑陸月；又因過失傷
害人，處有期徒刑陸月；又駕駛動力交通工具肇事，致人死傷而逃逸，處有期徒刑壹
年。應執行有期徒刑壹年拾月。
    事  實
一、甲○○於民國九十年七月三十一日二時三十分許，在臺北縣板橋市○○路總動員
    ＫＴＶ飲用啤酒及高梁酒，至不能安全駕駛動力交通工具之程度後，竟仍駕駛其
    所有之車牌號碼為Ｓ九—六三六九號自用小客車搭載友人許嘉玲，沿臺北縣板橋
    市○○路○段往江華橋方向行駛，途經文化路與雙十路路口之際，本應注意酒後
    不得駕駛動力車輛及注意車前狀況、並隨時採取必要之安全措施，及於市區內駕
    車車速不得超過五十公里，以避免發生撞擊之危險，且依當時情形，天候為陰，
    夜間有照明，光線良好，路面乾燥、無缺陷、無障礙物，視距良好，並無不能注
    意上開情事之情形，竟疏於注意，於通過該路口時，貿然以時速六、七十公里高
    速疾駛，適有丙○○駕駛車號ＤＪ─七七一九號自用小客車搭載乘客潘鳳萍（後
    更名為丁○○）、江宜禧，由臺北縣板橋市○○路○段往板橋市方向欲左轉雙十
    路，因丙○○亦疏未注意該路口號誌燈設有左轉燈號之指示，於尚未轉換為左轉
    燈時竟貿然左轉入雙十路，而遭朱奕瑋所駕駛之小客車直行撞擊至其右側車門，
    致使乘坐於丙○○上開車輛之右前座之乘客江宜禧受有右側肺葉裂傷併出血性休
    克、右側多重肋骨骨折併肺挫傷、肝臟撕裂傷、右側橫隔膜外傷性破裂、骨盆骨
    折、頭部外傷昏迷，及後座乘客潘鳳萍受有右股骨頭骨折、右脛腓骨開放性骨折
    、恥骨骨折之傷害，詎甲○○於肇事後，明知汽車駕駛人駕駛汽車肇事致人受傷
    或死亡，應即採取救護或其他必要措施，並向警察機關報告，不得駛離現場，竟
    另行起意，未停車察看，亦未報警處理，即逕行駕駛前開自用小客車逃逸離去；
    適他車駕駛張健聰見狀，駕車自後追逐甲○○所駕駛之車輛，直至江子翠派出所
    對面巷子始停車，嗣經警通知到案後，甲○○竟意圖卸責而教唆友人陳臺恩（另
    經檢察官為不起訴處分）頂替為肇事之人，甲○○於同日二時五十六分許，並經
    警以酒精測試其呼氣酒精濃度結果，其呼氣所含酒精濃度猶高達每公升零點七五
    毫克。
二、案經被害人丙○○、潘鳳萍及其配偶戊○○、江宜禧及其父乙○提出告訴，由臺
    北縣政府警察局海山分局報請臺灣板橋地方法院檢察署檢察官偵查起訴。
    理  由
一、右揭犯罪事實，業據被告甲○○於本院審理中坦承不諱，核與被害人丙○○、潘
    鳳萍、潘鳳萍之夫戊○○、江宜禧之父乙○指訴甚詳，且經證人即現場目擊證人
    張健聰、邱瑞梅、警員陳天銘於偵審中證述無誤，並有道路交通事故調查報告表
    、車損與事故現場照片十二紙、臺灣省立台北醫院九十年八月一日北醫診字第九
    ００八０一八七五一號診斷證明書、長庚紀念醫院九十年七月三十一日甲診字第
    三一四六四九五號診斷證明書、同院九十年十一月五日診斷證明書等件附卷為證
    。按酒精成分對人之意識能力具有不良影響，超量飲酒後會導致對週遭事務之辨
    識及反應能力較平常狀況薄弱，因而酒後駕車在道路上行駛，對一般往來之公眾
    及駕駛人自身皆具有高度危險性，被告明知上情，漠視自己安危，更罔顧公眾行
    之安全，於服用酒類，酒後呼氣達每公升０．七五毫克，已逾道路交通安全規則
    所定之０．二五毫克標準，此有酒精測試紙乙紙附卷可參，且其於前開時地駕車
    肇事，致告訴人潘鳳萍、江宜禧受有如前開之傷勢，已如前述，足認其已處於不
    能安全駕駛動力交通工具之狀態，至為灼然。又被告肇事後未立即停車，竟疾駛
    離開現場，復唆使友人陳臺恩為其頂罪，亦據證人陳臺恩證述屬實，則被告上揭
    掩飾犯罪之情，其肇事逃逸之犯行，亦堪認定。
二、按汽車行駛於市區道路，時速不得超過五十公里及車輛行駛時，駕駛人應注意車
    前狀況，並隨時採取必要之安全措施，道路交通安全規則第九十三條第一項第一
    款、第九十四條第三項分別定有明文；又汽車駕駛人飲酒後其吐氣所含酒精成份
    超過每公升０．二五毫克以上者，不得駕車，道路交通安全規則第一百十四條第
    二款亦定有明文。被告為領有駕駛執照之汽車駕駛人，本應注意上開規定，又依
    前揭道路交通事故調查表所載，本件車禍當時天候為陰，夜間有照明，光線良好
    ，路面乾燥、無缺陷、無障礙物，視距良好，並無阻礙其注意之情事，被告原應
    注意並能注意依上開規定駕車，竟疏於注意，肇致本件車禍，自難辭過失之責。
    又本件車禍發生地點之臺北縣板橋市○○路與雙十路路口，此處之行車號誌設置
    為一、文化路南下方，直行與左右轉分屬不同號誌時相；二、文化路南下方號誌
    時相依序為１、綠燈箭頭直行；２、紅燈及綠燈箭頭左轉及右轉；３、紅燈；三
    、文化路南下方向直行時相時，對向（即被告方向）為綠燈通行等情，此業經臺
    灣省臺北縣區車輛行車事故鑑定委員會赴現場勘驗屬實，並製有勘驗報告書乙紙
    附卷，因之此路口係一設有指示左轉之行車管制號誌無誤，參以證人丙○○於偵
    查中所供：（問：當時是左轉燈未亮，你就左轉？）是，當時伊感覺快變燈號了
    ，所以伊就左轉了等語（參見九十年度偵字第一六八八四號偵查卷第七十頁背面
    ），顯然告訴人潘鳳萍與江宜禧所搭乘之由丙○○所駕駛之小客車，亦有未遵行
    號誌指示之過失甚明。雖此，仍無礙於被告過失行為之成立，且其過失行為與告
    訴人潘鳳萍、江宜禧之受傷間，具有相當因果關係，其過失傷害之犯行亦堪認定
    。
三、核被告甲○○所為，係犯刑法第一百八十五條之三服用酒類不能安全駕駛動力交
    通工具而駕駛罪、同法第二百八十四條第一項之過失傷害罪、第一百八十五條之
    四之肇事逃逸罪。又被告駕車撞及被害人丙○○所駕駛之上開自用小客車，致生
    告訴人潘鳳萍、江宜禧受有前述傷害之結果，而犯刑法第二百八十四條第一項之
    罪，屬侵害同種法益之想像競合，依刑法第五十五條前段之規定，應從一重論處
    過失傷害罪。又被告所犯上開三罪間，犯意各別，罪名互異，應分論併罰之。另
    被告酒醉駕車，因而致人受傷，應依道路交通管理處罰條例第八十六條第一項加
    重其刑。爰審酌被告明知飲用酒類後駕車，對於一般往來之公眾及駕駛人自身皆
    具有高度危險性，竟漠視上情仍駕駛車輛，終致肇事，且於肇事後不思救助被害
    人，反駕車逃逸離去，陷被害人於求援無著，求償無門之危險，其後復委請友人
    頂替，意圖影響司法公正，顯見被告犯後猶試圖掩飾肇事逃逸罪責，迄今亦未與
    告訴人達成和解，賠償告訴人損失等一切情狀，量處如主文所示之刑，並定其執
    行刑，以示懲儆。
據上論斷，應依刑事訴訟法第二百九十九條第一項前段，道路交通管理處罰條例第八
十六條第一項，刑法第一百八十五條之三、第一百八十五條之四、第二百八十四條第
一項、第五十五條、第五十一條第一項第五款，罰金罰鍰提高標準條例第一條前段，
判決如主文。
本案經檢察官馬中琍到庭執行職務
中      華      民      國    九十一    年     十一     月    二十七    日
                                      臺灣板橋地方法院交通法庭
                  法  官  徐   蘭   萍
右正本證明與原本無異。
如不服本判決，應於判決送達後十日內，向本院提出上訴狀。
                                          書記官  莊   川   億
中      華      民      國    九十一    年     十一     月    二十七    日
附錄本案論罪科刑法條：
刑法第一百八十五條之三：
服用毒品、麻醉藥品、酒類或其他相類之物，不能安全駕駛動力交通工具而駕駛者，
處一年以下有期徒刑、拘役或三萬元以下罰金。
刑法第一百八十五條之四：
駕駛動力交通工具肇事，致人死傷而逃逸者，處六月以上五年以下有期徒刑。
刑法第二百八十四條
因過失傷害人者，處六月以下有期徒刑、拘役或五百元以下罰金。致重傷者，處一年
以下有期徒刑、拘役或五百元下罰金。
從事業務之人，因業務上之過失傷害人者，處一年以下有期徒刑、拘役或一千元以下
罰金。致重傷者，處三年以下有期徒刑、拘役或二千元以下罰金。
